【裁判字號】    97,訴,4357
【裁判日期】    971231
【裁判案由】    違反槍砲彈藥刀械管制條例
【裁判全文】
臺灣臺中地方法院刑事判決              97年度訴字第4357號
公  訴  人  臺灣臺中地方法院檢察署檢察官
被      告  甲○○
                    （另案在臺灣臺中監獄執行中）
選任辯護人  林文成律師
上列被告因違反槍砲彈藥刀械管制條例案件，經檢察官提起公訴
（97年度偵字第22333號），本院判決如下：
    主    文
甲○○未經許可，持有手槍，處有期徒刑伍年貳月，併科罰金新
臺幣拾萬元，罰金如易服勞役，均以新臺幣壹仟元折算壹日；扣
案之美國BERETTA廠九二FS型九MM制式半自動手槍壹枝（槍枝管
制編號0000000000號，含彈匣壹個）及具殺傷力之口徑九MM制式
子彈肆顆，均沒收。
    犯罪事實
一、甲○○於民國九十六年九月間某日，在彰化縣員林鎮○○○
    路之某間茶行，收受姓名年籍不詳綽號「大胖溪」之成年男
    子所交付，置於咖啡色手提袋內之美國BERETTA廠九二FS型
    九MM制式半自動手槍一支（含彈匣一個、槍號為BER42786
    9Z號、槍枝管制編號0000000000號）及九MM制式子彈八顆（
    四顆已經鑑驗試射），用以確保「大胖溪」屆期還款新臺幣
    （下同）二十萬元之債務，而無故持有之。嗣「大胖溪」未
    還款亦無從聯絡，迄於九十七年九月十八日下午六時三十分
    許，在臺中市西屯區○○○○街與大容東街口，甲○○因另
    涉妨害自由罪經通緝為警查獲，經甲○○同意由員警至臺中
    市○○路○段三一九號十二樓之二住處搜索，查獲扣得上述
    半自動手槍一支及九MM制式子彈八顆。
二、案經臺中市警察局第六分局報告臺灣臺中方法院檢察署檢察
    官偵查起訴。
    理  由
一、訊據被告甲○○就上開持有扣案槍、彈之事實坦承不諱，並
    有扣案手槍一枝及子彈八顆扣案可憑，且前開手槍一枝及子
    彈八顆經送內政部警政署刑事警察局分別以性能檢驗法、試
    射法及比對顯微鏡比對法等鑑定方法鑑定之結果為：送鑑手
    槍一枝（槍枝管制編號0000000000號），認係九MM制式半自
    動手槍，為美國BERETTA廠九二FS型，槍號為BER427869Z 號
    ，槍管具六條右旋來復線，擊發功能正常，可供擊發同口徑
    制式子彈使用，認具殺傷力。送鑑子彈八顆，七顆均係口徑
    九MM制式子彈，採樣三顆試射，可擊發，認具殺傷力；另一
    顆認係口徑九MM制式子彈，彈頭已往彈頭內陷，經試射，可
    擊發，認具殺傷力等情，有該局九十七年十月九日刑鑑字第
    097144714號槍彈鑑定書一份附卷可憑，並有搜索扣押筆錄
    、扣押物品目錄表、自願搜索同意書、現場照片十幀在卷可
    參。足認被告自白確與事實相符而堪採信。被告雖另辯以其
    為警查獲時主動向員警提及其有手槍、子彈，其遭通緝到案
    即向警方自首云云，惟證人即查獲員警乙○○於本院審理中
    結證稱：當時被告因妨害自由案件經通緝，員警埋伏查獲，
    警方經由被告同意到其住處搜索，客廳旁的房間內有放置一
    堆雜物，有看到一個咖啡色包包，檢視後發現有本案槍、彈
    ，並不是被告主動提及有槍、彈，是警方搜出來的等語，就
    上開查槍彈過程證述明確。是縱認被告同意警方搜索其住處
    ，惟並無主動供出其持有槍、彈之事實，而係員警於其住處
    搜索查獲，自難認被告就持有槍、彈行有何自首而接受審判
    之情事。綜上，本件事證明確，被告犯行洵堪認定，應予依
    法論科。
二、核被告所為，係犯槍砲彈藥刀械管制條例第七條第四項之未
    經許可無故持有手槍罪及同條例第十二條第四項之未經許可
    無故持有子彈罪。被告以一持有行為，同時、同地持有前開
    手槍一枝及子彈八顆之二罪，為想像競合犯，依刑法第五十
    五條規定，均應從一重依槍砲彈藥刀械管制條例第七條第四
    項之未經許可無故持有手槍罪處斷。爰審酌被告持有者係威
    力強大之制式手槍、子彈，對社會治安潛在成脅甚鉅，惟其
    僅係因友人借款交付擔保債務而持有之，並無證據可證被告
    使用或持該槍枝、子彈從事其他非法行為，另審酌被告同意
    警方搜索而查獲，且坦承犯行、態度良好，頗有悔意等一切
    情狀，量處如主文所示之刑，並就併科罰金部分諭知易服勞
    役之折算標準。又公訴人雖求刑有期徒刑六年，惟本院認被
    告業已坦認犯行，且係因另案緝獲時同意員警搜索其住處而
    獲，雖非自首，惟配合執法員警始得以查獲，是本院認以上
    開刑度為適當，並此敘明。扣案之美國BERETTA廠九二FS型
    九MM制式半自動手槍壹枝（槍枝管制編號0000000000號，含
    彈匣壹個）及制式子彈四顆，核係違禁物，不問屬於犯人與
    否，均應依刑法第三十八條第一項第一款規定，予以宣告沒
    收。另因試射而擊發鑑驗之子彈四顆，已喪失違禁物之性質
    ，又扣案咖啡色背包一個雖係用以放置扣案槍、彈，惟非被
    告所有，且非違禁物，均無從為沒收之諭知。
據上論斷，應依刑事訴訟法第二百九十九條第一項前段，槍砲彈
藥刀械管制條例第七條第四項、第十二條第四項，刑法第十一條
前段、第五十五條、第四十二條第三項、第三十八條第一項第一
款，判決如主文。
本案經檢察官葉柏岳到庭執行職務。
中    華    民    國    97    年    12    月    31    日
                  刑事第十四庭  審判長法  官  陳  葳
                                      法  官  洪堯讚
                                      法  官  李慧瑜
以上正本證明與原本無異。
如不服本判決應於收受判決後10日內向本院提出上訴書狀，並應
敘述具體理由；其未敘述上訴理由者，應於上訴期間屆滿後20日
內向本院補提理由書（均須按他造當事人之人數附繕本）「切勿
逕送上級法院」。
                                      書記官  張雅如
中    華    民    國    97    年    12    月    31    日
附錄法條：
槍砲彈藥刀械管制條例第七條第四項：
未經許可，持有、寄藏或意圖販賣而陳列第一項所列槍砲、彈藥
者，處五年以上有期徒刑，併科新臺幣一千萬元以下罰金。
槍砲彈藥刀械管制條例第十二條第四項：
未經許可，持有、寄藏或意圖販賣而陳列子彈者，處五年以下有
期徒刑，併科新臺幣三百萬元以下罰金。


司法院資訊處製作；財團法人民間司法改革基金會備份。
